【裁判字號】    92,簡上,175
【裁判日期】    920620
【裁判案由】    竊盜等
【裁判全文】
臺灣高雄地方法院刑事判決                        九十二年度簡上字第一七五號
    上  訴  人  臺灣高雄地方法院檢察署檢察官
    被      告  甲○○
右列上訴人因被告竊盜案件，不服本院高雄簡易庭九十二年度簡字第二０四號第一審
判決（聲請簡易判決處刑案號：臺灣高雄地方法院檢察署九十一年度偵字第一五０三
九號），提起上訴，本院管轄之第二審合議庭判決如左：
    主  文
上訴駁回。
    事實及理由
一、本案經本院審理結果，認原審認定之犯罪事實業經被告於本院審理時坦承不諱，
    核與其於警訊及偵查中之自白及告訴人乙○○之指述相符，並有錄影帶一卷及其
    翻拍之照片五張（附警卷九至十三頁）、扣押物品目錄、贓物認領保管收據等各
    一份在卷可證暨自製鐵勾一把扣案足憑，足證被告上開自白與事實相符。至於(一)
    告訴人以原審未依累犯及連續犯之規定遞加重被告刑期而聲請上訴部分：原審判
    決書已於事實及理由欄第三段（即原審判決書第二頁）說明被告同時有累犯及連
    續犯之加重事由，並依刑法第七十條之規定遞加其刑，而最高法院二十八年上字
    第三三七八號判例意旨亦揭示「刑法第四十七條所稱加重本刑至二分之一，祇為
    最高度之規定，並無最低度之限制，法院於二分之一以下範圍內，如何加重，本
    有自由裁量餘地。」，是原審判決既有自由裁量如何加重之權，且已說明業依規
    定加重其刑，上訴意旨就此指摘原判決，並無理由，容有誤會。(二)告訴人認為被
    告於五年內連續侵入告訴人住宅且竊盜數量非僅原審認定而聲請上訴部分：此業
    經被告否認，且上訴人並未提出證據證明被告尚有其他侵入告訴人住宅之證據，
    而告訴人於本院審理時亦陳稱並無證據證明所受損失均係被告所為（見本院九十
    二年六月六日審判筆錄），此部分既無證據證明被告有侵入住宅及竊盜犯行，上
    訴意旨以此指摘原審判決亦無理由。
二、是原審以被告犯刑法第三百二十條第一項之竊盜罪及同法第三百零六條第一項之
    侵入住宅罪。又被告先後三次竊盜及侵入住宅犯行，時間緊接，且手法相同，所
    犯又各係構成要件相同之罪名，顯係各基於概括犯意為之，各依刑法第五十六條
    連續犯之規定，論以連續竊盜罪及連續侵入住宅罪，並加重其刑。再以被告所犯
    連續侵入住宅罪與連續竊盜罪間有方法結果之牽連關係，從重論以連續竊盜罪，
    引用刑法第五十六條、第三百二十條第一項、第三百零六條第一項、第五十五條
    、第四十七條、第四十一條第一項前段、第三十八條第一項第二款、罰金罰鍰提
    高標準條例第一條前段、第二條，判處被告有期徒刑陸月，如易科罰金，以三百
    元折算一日，其認事用法，均無違誤，再酌以被告竊得之存錢筒【內有新台幣（
    下同）三千四百元，已花用殆盡】、筆記型電腦（價值約七萬八千元，已返還告
    訴人）、金戒指乙對（價值約五千元，已變現花用完畢）、日幣一千元紙鈔（已
    返還告訴人）之物品價值，及被告當庭陳稱願以三萬元賠償告訴人，而告訴人要
    求十六萬元賠償損失（見本院九十二年六月六日審判筆錄）等情，原審量刑亦屬
    妥適，上訴意旨猶指摘原判決不當，非有理由，應予駁回。並引用原審判決書記
    載之事實、證據。
據上論斷，應依刑事訴訟法第四百五十五條之一第一項、第三項、第三百六十八條、
第三百七十三條，判決如主文。
中      華      民      國    九十二    年      六      月     二十     日
                         臺灣高雄地方法院刑事第一庭
                                      審判長法  官  林水城
                                            法  官  方百正
                                            法  官  楊智守
右正本證明與原本無異。
不得上訴。
                                            書記官    王美玲
中    華    民    國      九十二      年     六      月      二十二     日


司法院資訊處製作；財團法人民間司法改革基金會備份。
